# 新租赁准则下的租赁期

提问人：安好 时间：2022-02-01 19:38:12
请教陈版，各子公司都是租赁集团母公司的房屋，租赁合同每年按集团确定的租金每年重新签订，子公司不可能去租赁集团外的房屋，这种情况下租赁期如何确定，谢谢！

回答人：chenyiwei
这种情况主要考虑母公司对子公司的业务发展规划，合理估计子公司的经营年限，作为对租赁期的估计。另外，“子公司不可能去租赁集团外的房屋”这个假设能否推翻？母公司租赁房屋给子公司的租金是否公允，是否可能涉及权益性交易？